【裁判字號】    88,交訴,69
【裁判日期】    890208
【裁判案由】    過失致死
【裁判全文】
臺灣宜蘭地方法院刑事判決                          八十八年度交訴字第六九號
    公  訴  人  臺灣宜蘭地方法院檢察署檢察官
    被      告  甲○○
右列被告因過失致死案件，經檢察官提起公訴（八十八年度偵字第三二四一號），本
院判決如左：
    主  文
甲○○從事業務之人，因業務上之過失致人於死，處有期徒刑拾月。緩刑肆年。
    事  實
一、甲○○係上賀汽車貨運股份有限公司僱用之司機，為從事駕駛業務之人。於民國
    八十八年四月二十一日下午，駕駛車牌號碼Ａ０─三九０號大貨車，沿省道臺七
    甲線，由宜蘭往梨山方向行駛，於同日下午四時許，行經宜蘭縣大同鄉省道臺七
    甲線六公里處時，因該處正施行舖設柏油之工程，道路右側有施工中之柏油舖裝
    機（下稱舖裝機）等車輛，因可通行空間狹小，配合施工單位之大東汽車貨運股
    份有限公司司機黃政亮乃立於舖裝機旁指揮甲○○之車輛通過。甲○○於駕車通
    過時，本應注意謹慎慢行，並隨時採取必要之安全措施，而依當時天候、視距及
    路況等情形，並無不能注意之情形，竟疏未注意，致其所駕駛之Ａ０－三九０號
    大貨車車頭通過後，車身欲通過時，不慎將黃政亮夾壓於Ａ０－三九０號大貨車
    與舖裝機二車之間，致黃政亮因此受有胸部肋骨骨折，內臟出血之傷害，經送醫
    急救後仍因血胸傷重不治死亡。甲○○於肇事後，即央請在旁施工單位之員工報
    警，並在有偵查犯罪職權之機關尚不知何人為肇事者前，即主動向到場處理事故
    之宜蘭縣警察局三星分局員警坦承肇事，自首並接受追訴、裁判。
二、案經甲○○向警自首及宜蘭縣警察局三星分局報請臺灣宜蘭地方法院檢察署檢察
    官相驗後偵查起訴。
    理  由
一、訊據被告甲○○固坦承右揭因過失致被害人黃政亮被夾壓於大貨車與舖裝機間，
    而傷重不治死亡之事實，惟辯稱：當時被害人係站立於舖裝機凹槽處指揮其前進
    ，其車頭通過後，因被害人有移動，才會夾到被害人，且認為舖裝機當時亦有移
    動，方致此次事故云云。經查，右揭事實，業據目擊事故發生之證人曾德發及顏
    耀德分別於警、偵及本院調查時證述綦詳，復有道路交通事故調查報告表、照片
    三十二幀在卷可稽。而被害人黃政亮確係因本件車禍受傷死亡，亦經臺灣宜蘭地
    方法院檢察署檢察官督同法醫相驗屬實，製有勘驗筆錄、相驗屍體證明書、驗斷
    書等在卷可憑。被告雖以詞置辯，惟當時舖裝機已停止運作等情，業經證人即舖
    裝機駕駛顏耀德於警訊時證稱：「我在操作時，看見後方Ａ０－三九０號營大貨
    車，我就馬上停止操作．．．」等語甚詳。另訊據被告亦已自承其於此狹小空間
    行駛時應特別注意等語，是縱如被告所言被害人曾有移動，亦僅屬被害人與有過
    失，無解於被告於本件事故之刑責。另依卷附前揭交通事故調查表之記載，本件
    車禍發生時之情狀為天候陰，日間有自然光線，柏油路面、道路施工中等情，被
    告並無不能注意二車間距以防夾壓被害人之情形，而被告於通過時既已預見被害
    人站立二車之間，因所留可行駛空間有限，本應注意謹慎慢行，其未注意及此而
    致本件事故之發生，其過失行為為本件車禍之肇事原因之一，經送請臺灣省基宜
    區車輛行車事故鑑定委員會鑑定結果，亦同此認定，有該委員會八十八年七月十
    九日基宜鑑字第八八二八九號鑑定意見書在卷可稽。而被害人黃政亮之死亡確係
    因本件交通事故所致，已如前述，則被告之過失行為與被害人之死亡結果間自具
    有相當因果關係，事證明確，被告犯行堪以認定。
二、查被告為上賀汽車貨運股份有限公司之司機，職司駕駛大貨車之業務。核被告所
    為，係犯刑法第二百七十六條第二項之業務過失致人於死罪。查被告於肇事後即
    託在場施工人員報警，於警員前往現前場處理尚未知何人肇事時，即當場承認為
    肇事人自首並接受追訴、裁判，此據被告供述在卷，並有宜蘭縣警察局三星分局
    填製之查詢單一紙在卷可稽，本件犯行既為被告自首，應依法減輕其刑。爰審酌
    被告之過失程度，肇事後之態度及無其他不良素行紀錄，且事後已與被害人家屬
    達成民事賠償和解，有宜蘭縣冬山鄉調解委員會調解書在卷可稽等一切情狀，量
    處如主文所示之主刑。又查被告未曾受期徒刑以上刑之宣告，有台灣高等法院檢
    察署刑案紀錄簡覆表在卷可稽，其此次係屬偶發初犯，致罹刑章，經此偵審程序
    及科刑之判決，當能知所警惕，信無再犯之虞，本院認其宣告刑以暫不執行為適
    當，爰併予宣告緩刑四年。
據上論斷，應依刑事訴訟法第二百九十九條第一項前段，刑法第二百七十六條第二項
、第六十二條、第七十四條第一款，罰金罰鍰提高標準條例第一條前段，判決如主文
。
本案經檢察官吳慧蘭到庭執行職務
中    華    民    國      八十九      年      二        月      八      日
                                臺灣宜蘭地方法院交通法庭
                                    法  官  張  軒  豪
右正本證明與原本無異。
如不服本判決，應於判決送達後十日內，向本院提出上訴狀。（應附繕本）
                                    書記官  莊  錫  聰
中    華    民    國      八十九      年      二      月      十一      日
附錄法條：
刑法第二百七十六條第二項
因過失致人於死者，處二年以下有期徒刑、拘役或二千元以下罰金。
從事業務之人，因業務上之過失犯前項之罪者，處五年以下有期徒刑或拘役，得併科
三千元以下罰金。


司法院資訊處製作；財團法人民間司法改革基金會備份。
